臺灣高雄地方法院民事判決　九十一年度訴字第一一八八號
　　原　　　告　世華聯合商業銀行股份有限公司
　　法定代理人　丙○○
　　訴訟代理人　丁○○
　　　　　　　　李東法
　　被　　　告　甲○○
　　　　　　　　乙○○
右當事人間清償借款事件，本院判決如左：
    主    文
被告應連帶給付原告新台幣捌拾貳萬壹仟玖佰捌拾元及自民國九十一年一月二十八
日起至清償日止，按週年利率百分之九點九七五計算之利息，並自民國九十一年三月
一日起至清償日止，逾期在六個月以內者，按上開利率百分之十，超過六個月者，按
上開利率百分之二十計算之違約金。
訴訟費用由被告連帶負擔。
    事    實
甲、原告方面：
一、聲明：如主文所示。
二、陳述：被告甲○○邀另一被告乙○○為連帶保證人，於民國（下同）八十四年三
    月三日向前為原告於八十四年四月十七日所吸收合併之華僑信託投資公司借用新
    台幣（下同）二百二十七萬元，約定自八十四年三月三日起至一百零十四年三月
    三日止，以每月為一期，分期償還本息，利息按基本放款利率減碼百分之零點四
    五計息（目前為百分之九點九七五），並約定如一期未按期給付，即喪失期限利
    益，全部債務視為到期，除應清償全部借款外，並應自逾期之日起，逾期在六個
    月以內者，按上開利率百分之十，超過六個月者，按上開利率百分之二十計付違
    約金。詎被告自八十九年九月三日起未依約清償本息，經拍賣抵押物取償之結果
    ，尚有如聲明所示之本利及違約金迄未清償，為此依據消費借貸及連帶保證之法
    律關係提起本件訴訟。
三、證據：提出借據、授信約定書、本院九十年度執字第一五三六二號強制執行金額
    計算書分配表、合併契約及戶籍謄本各一份為證。
乙、被告方面：
一、聲明：請求駁回原告之訴。
二、陳述：對於原告主張之事實自認為真，惟抗辯目前無力清償。
    理    由
一、本件原告主張之右揭事實，業經其提出借據、授信約定書、本院九十年度執字第
    一五三六二號強制執行金額計算書分配表、合併契約各一份為證，並經被告自認
    ，自堪信其主張為真實。
二、按消費借貸契約係當事人一方移轉金錢或其他代替物之所有權於他方，而約定他
    方以種類、品質、數量相同之物返還之契約；又按保證契約係當事人約定，一方
    於他方之債務人不履行債務時，由其代負履行責任之契約，民法第四百七十四條
    第一項、第七百三十九條分別定有明文。再按遲延之債務，以支付金錢為標的者
    ，債權人得請求依法定利率計算之遲延利息。但約定利率較高者，仍從其約定利
    率；當事人得約定債務人於債務不履行時，應支付違約金，民法第二百三十三條
    第一項、第二百五十條第一項亦分別定有明文。從而，原告依據消費借貸及連帶
    保證之法律關係，請求被告連帶給付八十二萬一千九百八十三元，及自九十一年
    一月二十八日起至清償日止，按週年利率百分之九點九七五計算之利息，並自九
    十一年三月一日起（註：原告本得自九十一年一月二十九日請求，惟基於民事訴
    訟採處分權主義，原告僅請求自九十一年三月一日起算之違約金自無不可）至清
    償日止其逾期在六個月以內者，按上開利率百分之十，超過六個月者，按上開利
    率百分之二十計算之違約金，即屬正當，應予准許。
據上論結，本件原告之訴為有理由，依民事訴訟法第八十五條第二項，判決如主文。
中　　　華　　　民　　　國　　九十一　　年　　　五　　　月　　三十一 　 日
                              臺灣高雄地方法院民事庭
~B法　　　官　官信成
右為正本係照原本作成。
如不服本判決，應於送達後廿日內，向本院提出上訴狀並表明上訴理由，如於本判決
宣示後送達前提起上訴者，應於判決送達後十日內補提上訴理由書（須附繕本）。
中　　　華　　　民　　　國　　九十一　　年　　　五　　　月　　三十一 　 日
~B法院書記官　謝群育
